臺灣彰化地方法院彰化簡易庭小額民事判決
111年度彰小字第210號
原      告  林阿琴  
兼訴訟代理  
人          潘淑華  
被      告  林崇威  


上列當事人間請求損害賠償事件，本院於民國111年6月14日言詞
辯論終結，判決如下：
    主  文
被告應給付原告乙○○新臺幣壹萬伍仟伍佰壹拾參元，及自民國一
一一年三月十五日起至清償日止，按週年利率百分之五計算之利
息。
被告應給付原告甲○○新臺幣貳萬肆仟零玖拾肆元，及自民國一一
一年三月十五日起至清償日止，按週年利率百分之五計算之利息
。
原告其餘之訴駁回。
訴訟費用新臺幣貳仟元，由被告負擔其中新臺幣壹仟肆佰陸拾壹
元，其餘由原告負擔。
本判決第一項得假執行。但被告如以新臺幣壹萬伍仟伍佰壹拾參
元為原告乙○○預供擔保，得免為假執行。
本判決第二項得假執行。但被告如以新臺幣貳萬肆仟零玖拾肆元
為原告甲○○預供擔保，得免為假執行。　　
　　理由要領
一、被告經合法通知，未於言詞辯論期日到場，核無民事訴訟法
    第386條所列各款情事，爰依原告之聲請，由其一造辯論而
    為判決。
二、原告主張：被告於民國110年8月8日上午5時7分許，駕駛車
    牌號碼000-0000號自用小客車（下稱肇事車輛），行經彰化
    縣彰化市公園路2段與龍涎路口處，因未注意兩車並行之間
    隔，致碰撞由原告乙○○所有停放該處路旁之車牌號碼000-00
    00號（因車牌毀損，嗣後重新驗車領牌，車牌號碼為000-00
    00號）普通重型機車；原告甲○○所有停放該處路旁之車牌號
    碼000-0000號普通重型機車（下合稱系爭車輛，分則以8321
    號車、5573號車稱之），造成系爭車輛受損。系爭車輛經送
    廠修復，原告因此分別支出系爭8321號車輛修復費用新臺幣
    （下同）18,520元（含工資4,500元、零件11,220元、更換
    車牌及驗車費2,800元）、系爭5573號車輛修復費38,700元
    （含工資6,000元、零件32,700元）。本件被告車輛操作不
    當，應負全責，爰依侵權行為之法律關係提起本件訴訟等語
    。並聲明：（一）被告應給付原告乙○○18,520元，及自起訴
    狀繕本送達翌日起至清償日止，按週年利率5%計算之利息。
    （二）被告應給付原告甲○○38,700元，及自起訴狀繕本送達
    翌日起至清償日止，按週年利率5%計算之利息。
三、被告未於言詞辯論期日到場，亦未提出書狀作何聲明或陳述
    。
四、得心證之理由：
（一）原告主張上開事實，業據其提出機車修明細單、估價單等
      為證，並經本院向彰化縣警察局彰化分局調取道路交通事
      故初步分析研判表、調查卷宗、現場圖、調查報告表（一
      ）、（二）、A3類道路交通事故調查記錄表、事故照片等
      資料核閱屬實，且被告已於相當時期受合法之通知，而於
      言詞辯論期日不到場，亦未提出準備書狀爭執，依民事訴
      訟法第436條之23、第436條第2項、第280條第3項前段準
      用同條第1項前段之規定，視同自認，堪認原告主張之事
      實為真實。
（二）按因故意或過失，不法侵害他人之權利者，負損害賠償責
      任；汽車、機車或其他非依軌道行駛之動力車輛，在使用
      中加損害於他人者，駕駛人應賠償因此所生之損害。但於
      防止損害之發生，已盡相當之注意者，不在此限，民法第
      184條第1項前段、第191條之2分別定有明文。復按汽車行
      駛時，駕駛人應注意車前狀況及兩車並行之間隔，並隨時
      採取必要之安全措施，不得在道路上蛇行，或以其他危險
      方式駕車，道路交通安全規則第94條第3項定有明文。查
      被告於上揭時、地駕駛肇事車輛時，疏未注意與路旁停放
      車輛之間隔，致撞及停放於路旁之系爭車輛，造成系爭車
      輛受有損害，被告之行為與系爭車輛所受損害間具有相當
      因果關係，並依民法第191條之2規定，推定被告之上開行
      為係有過失，被告復未舉證證明其就防止損害發生已盡相
      當之注意，自應就系爭車輛之損害負賠償責任。則原告請
      求被告賠償其所受損失，即屬有據。
（三）按不法毀損他人之物者，被害人得請求賠償其物因毀損所
      減少之價額；負損害賠償責任者，除法律另有規定或契約
      另有訂定外，應回復他方損害發生前之原狀；第一項情形
      ，債權人得請求支付回復原狀所必要之費用，以代回復原
      狀，民法第196條、第213條第1項、第3項分別定有明文。
      又按物被毀損時，被害人除得依民法第196條請求賠償外
      ，並不排除民法第213條至第215條之適用，惟民法第196
      條之規定即係第213條之法律另有規定，請求賠償物被毀
      損所減少之價額，得以修復費用為估定之標準，但以必要
      者為限，例如：修理材料以新品換舊品，應予折舊。茲就
      原告請求之各項損害賠償，審核如下：
　　1.系爭8321號車輛部分：
      原告主張系爭8321號車輛因本件事故需支出修復費18,520
      元（含工資4,500元、零件11,220元、更換車牌及驗車費2
      ,800元），其中零件部分，係以新零件代替舊零件，揆諸
      前揭說明，自應將零件折舊部分予以扣除。又依行政院所
      頒之「固定資產耐用年數表」及「固定資產折舊率」之規
      定，機車之耐用年數為3年，依定率遞減法每年折舊1000
      分之536，另依營利事業所得稅查核準則第95條第6項規定
      「固定資產提列折舊採用定率遞減法者，以1年為計算單
      位，其使用期間未滿1年者，按實際使用之月數相當於全
      年之比例計算之，不滿1月者，以1月計」。參照卷附公路
      監理電子閘門資料所載，系爭8321號車輛係於110年3月出
      廠，計算至本件車禍發生日即110年8月8日，已使用6月（
      未滿1月，以1月計），扣除折舊後原告所得請求之零件費
      用為8,213元（詳如附表1之計算式）。至於工資、更換車
      牌及驗車費部分，並無折舊問題。從而，系爭8321號車輛
      之修復費用共計為15,513元【計算式：8,213元＋4,500元＋
      2,800元＝15,513元】。
　　2.系爭5573號車輛部分：
      原告主張系爭5573號車輛因本件事故需支出修復費38,700
      元（含工資6,000元、零件32,700元），其中零件部分，
      係以新零件代替舊零件，揆諸前揭說明，自應將零件折舊
      部分予以扣除。又依行政院所頒之「固定資產耐用年數表
      」及「固定資產折舊率」之規定，機車之耐用年數為3年
      ，依定率遞減法每年折舊1000分之536，另依營利事業所
      得稅查核準則第95條第6項規定「固定資產提列折舊採用
      定率遞減法者，以1年為計算單位，其使用期間未滿1年者
      ，按實際使用之月數相當於全年之比例計算之，不滿1月
      者，以1月計」。參照卷附公路監理電子閘門資料所載，
      系爭5573號車輛係於109年11月出廠，計算至本件車禍發
      生日即110年8月8日，已使用10月（未滿1月，以1月計）
      ，扣除折舊後原告所得請求之零件費用為18,094元（詳如
      附表2之計算式）。至於工資部分，並無折舊問題。從而
      ，系爭5573號車輛之修復費用共計為24,094元【計算式：
      18,094元＋6,000元＝24,094元】。
（四）末按給付無確定期限者，債務人於債權人得請求給付時，
      經其催告而未為給付，自受催告時起，負遲延責任；其經
      債權人起訴而送達訴狀，或依督促程序送達支付命令，或
      為其他相類之行為者，與催告有同一之效力；遲延之債務
      ，以支付金錢為標的者，債權人得請求依法定利率計算之
      遲延利息；應付利息之債務，其利率未經約定，亦無法律
      可據者，週年利率為百分之五，民法第229條第2項、第23
      3條第1項前段及第203條分別定有明文。本件原告請求被
      告應給付系爭車輛回復原狀所需之修理費用，係以支付金
      錢為標的，且無確定給付期限，是原告就上揭所得請求之
      金額，請求自起訴狀繕本送達被告翌日即111年3月15日起
      至清償日止，按週年利率5%計算之利息，併應准許。
五、綜上所述，原告依侵權行為之法律關係，請求被告給付原告
    乙○○15,513元、原告甲○○24,094元，及均自起訴狀繕本送達
    被告翌日即111年3月14日起至清償日止，按週年利率5%計算
    之利息，均為有理由，應予准許；逾此範圍之請求，則無理
    由，應予駁回。
六、本件原告勝訴部分係小額程序為被告敗訴之判決，依民事訴
    訟法第436 條之20規定，應依職權宣告假執行；並依同法第
    392條第2項規定，依職權宣告被告如預供擔保，得免為假執
    行。
七、訴訟費用負擔之依據：民事訴訟法第79條。
中    華    民    國   111    年    6     月    28    日
                  臺灣彰化地方法院彰化簡易庭
                      法  官  李欣恩
以上正本係照原本作成。　　　　　　　　　　　
如不服本判決，僅得以判決違背法令為理由提起上訴，並應於判
決送達後20日內，向本院提出上訴狀。（須按他造當事人之人數
附繕本）。如委任律師提起上訴者，應一併繳納上訴審裁判費。
中　　華　　民　　國　　111 　年　　6 　　月　　28　　日
                      書記官  顏麗芸
附表1
-----
折舊時間           金額
第1年折舊值        11,220×0.536×(6/12)=3,007
第1年折舊後價值    11,220-3,007=8,213
-----------------------------------------------------
附表2
-----
折舊時間           金額
第1年折舊值        32,700×0.536×(10/12)=14,606
第1年折舊後價值    32,700-14,606=18,094